臺灣臺北地方法院民事判決　　　　　　　 94年度訴字第220號
　　原　　　告　萬泰商業銀行股份有限公司
　　法定代理人　戊○○
　　訴訟代理人　己○○
　　　　　　　　乙○○
　　訴訟代理人　丙○○
　　被　　　告　昆晟有限公司
　　兼法定代理　甲○○
　　人
　　被　　　告　丁○○
　　　　　　　　　　　　　號七.
上列當事人間請求清償借款事件，本院於民國九十四年三月二十四日言
詞辯論終結，判決如下：
    主      文
被告昆晟有限公司、甲○○應連帶給付原告新臺幣壹拾玖萬捌仟零玖拾
參元，及自民國九十三年九月二十一日起至清償日止，按週年利率百分
之十四．七五計算之利息，並自民國九十三年十月二十二日起至清償日
止，其逾期在六個月以內者，按上開利率百分之十，其逾期超過六個月
以上者，按上開利率百分之二十計付違約金。
被告昆晟有限公司、甲○○及丁○○應連帶給付原告新臺幣壹佰參拾肆
萬捌仟貳佰柒拾元，及自民國九十三年八月一日起至清償日止，按週年
利率百分之十．四計算之利息，並自民國九十三年九月二日起至清償日
止，其逾期在六個月以內者，按上開利率百分之十，其逾期超過六個月
以上者，按上開利率百分之二十計付違約金。
被告昆晟有限公司、甲○○及丁○○應連帶給付原告新臺幣壹佰肆拾陸
萬參仟捌佰零伍元，及自民國九十三年九月十七日起至清償日止，按週
年利率百分之七．二五計算之利息，並自民國九十三年十月十八日起至
清償日止，其逾期在六個月以內者，按上開利率百分之十，其逾期超過
六個月以上者，按上開利率百分之二十計付違約金。
訴訟費用由被告連帶負擔。
本判決於原告以面額新臺幣壹佰萬肆仟元之中央政府建設公債九十二年
度甲類第六期債票供擔保後，得假執行。
    事      實
甲、原告方面：
一、聲明：如主文所示，並陳明願供擔保請准宣告假執行。
二、陳述：
  (一)被告昆晟有限公司（下稱昆晟公司）於民國九十二年七月一日邀同
    被告甲○○為連帶保證人，與原告訂定輕鬆貸憑卡融資契約，約定
    借款期限自九十二年七月一日起至九十三年六月三十日止，被告昆
    晟公司依據本契約於被告在原告所開立之活期存款帳戶（即融資帳
    戶）內陸續借款，借款額度最高以新臺幣（下同）六十萬元為限度
    ，並同意原告於借款動用期間內，保留調整額度之權利，利息按固
    定週年利率百分之十四．七五計算之利息，且約定被告昆晟公司逾
    期償還本息或本息合計超過限度而未立即償還超過數額時，願按借
    款總額餘額自應償還日起，其逾期在六個月以內者，照約定利率百
    分之十，其逾期超過六個月以上者，就超過部分照約定利率百分之
    二十計付違約金，另約定被告昆晟公司如有任何一宗債務不依約清
    償本金時，即喪失期限利益，借款視為全部到期，此有被告所簽定
    之輕鬆貸憑卡融資契約及授信約定書為憑。詎被告昆晟公司就前開
    借款，自九十三年八月二十一日起起即未依約按月繳付本息，尚有
    本金十九萬八千零九十三元及其利息、違約金，屢經催討，迄未清
    償，是被告昆晟公司依約已喪失期限利益，借款視為全部到期。至
    被告甲○○既為被告昆晟公司之連帶保證人，依法即應負連帶清償
    責任。從而，被告昆晟公司、甲○○應連帶清償十九萬五千六百三
    十九元，及自九十三年九月二十一日起至清償日止，按週年利率百
    分之十四．七五計算之利息，並自九十三年十月二十二日起至清償
    日止，其逾期在六個月以內者，按上開利率百分之十，其逾期超過
    六個月以上者，按上開利率百分之二十計付違約金。
  (二)被告昆晟公司另於九十二年六月二十六日及九十三年五月五日邀同
    被告甲○○及丁○○為連帶保證人，均向原告借款二百萬元，借款
    期限分別自九十二年七月一日起至九十五年七月一日止，及自九十
    三年五月六日起至九十六年五月六日止，利息分別按固定週年利率
    百分之十．四及七．二五計算之利息，償還方式皆自借款日起，每
    一個月為一期，分三十六期依年金法平均攤還本息，並約定被告昆
    晟公司逾期償付本息時，除仍按約定利率支付遲延利息外，借款餘
    額應自償付之日起，其逾期在六個月以內者，按借款約定放款利率
    百分之十，其逾期超過六個月以上者，就超過部分按借款約定放款
    利率百分之二十計付違約金，且約定被告昆晟公司如有任何一宗債
    務不依約清償本金時，即喪失期限利益，借款視為全部到期，此有
    被告所簽訂之借據及授信約定書為憑。詎被告昆晟公司就前開借款
    ，分別自九十三年八月一日及九十三年九月十七日起即未依約按月
    繳付本息，尚有本金一百三十四萬八千二百七十元、一百四十六萬
    三千八百零五元及其利息，違約金，屢經催討，迄未清償，是被告
    昆晟公司依約已喪失期限利益，借款視為全部到期。至被告甲○○
    及丁○○就前開借款，既為被告昆晟公司之連帶保證人，依法即應
    負連帶清償責任。從而，被告昆晟公司、甲○○及丁○○應連帶清
    償一百三十四萬八千二百七十元及自九十三年八月一日起至清償日
    止，按週年利率百分之十．四計算之利息，並自九十三年九月二日
    起至清償日止之違約金；並應連帶清償一百四十六萬三千八百零五
    元及自九十三年九月十七日起至清償日止，按週年利率百分之七．
    二五計算之利息，並自九十三年十月十八日起至清償日止之違約金
    。
三、證據：提出輕鬆貸憑卡融資契約影本一件、授信約定書影本三件、
    借據影本二件等件為證。
乙、被告方面：
    被告昆晟公司、甲○○及丁○○等未於言詞辯論期日到場，亦未提
    出書狀作何聲明或陳述。
    理      由
甲、程序方面：
一、按當事人得以合意定第一審管轄法院，但以關於由一定法律關係而
    生之訴訟為限，前項合意，應以文書證之，民事訴訟法第二十四條
    定有明文。本件兩造所簽訂之授信約定書第十二條明文約定，合意
    由臺灣臺北地方法院為第一審管轄法院，本院自有管轄權，合先敘
    明。
二、本件被告昆晟公司、甲○○及丁○○等經合法通知，未於言詞辯論
    期日到場，核無民事訴訟法第三百八十六條所列各款情形，爰依原
    告聲請，由其一造辯論而為判決。
乙、實體方面：
一、按連帶債務之債權人，得對於債務人中之一人或數人或其全體，同
    時或先後請求全部或一部之給付，民法第二百七十三條第一項定有
    明文。本件被告甲○○、丁○○既為被告昆晟公司之連帶保證人，
    依約及前揭法條規定，應分別就該三筆借款及該二筆借款，與被告
    昆晟公司負連帶清償責任。又本件原告主張之事實，已據其所提出
    之輕鬆貸憑卡融資契約影本、授信約定書影本，借據影本等件為證
    ，核屬相符，自堪信原告之主張為真實。從而，原告依法請求被告
    昆晟公司、甲○○連帶清償尚未清償之本金十九萬八千零九十三元
    及依法請求被告昆晟公司、甲○○、丁○○連帶清償尚未清償之一
    百三十四萬八千二百七十元、一百四十六萬三千八百零五元，暨如
    主文第一、二、三項所示之利息、違約金為有理由，應予准許。
二、本件原告陳明願供擔保請准宣告假執行，經核並無不合，爰酌定相
    當擔保金額准許之。
結論：本件原告之訴為有理由，依民事訴訟法第三百八十五條第一項前
段、第三百九十條第二項、第八十五條第二項，判決如主文。
中　  　華  　　民  　　國　　94 　 年　   3      月    31  　日
                              民事第二庭法  官　汪漢卿
以上正本係照原本作成
如對本判決上訴，須於判決送達後20日內向本院提出上訴狀
中　  　華  　　民  　　國　　94 　 年　   3      月    31  　日
                            　　　　　　書記官　許婉如
